# 外资股权转让是否需要验资

提问人：nhkb 时间：2011-12-04 14:55:25
外商投资企业正常的股权转让是否需要验资？ （ 1 ）境内股权转让给境外股东 （ 2 ）境外股权转让给境内股东 （ 3 ）境外股权转让给境外股东 （ 4 ）境内股权转让给境内股东
谢谢

回答人：chenyiwei
一般情况下，如果不涉及企业的内外资性质改变，仅仅是股权转让，则根据《关于进一步规范企业验资工作的通知》（财会[2001]1067号）第七条：“企业因出资者、出资比例等发生变化但注册资本金额不变，而需要按照有关规定向企业登记主管机关申请办理变更登记时，无需提交验资报告”。

提问人：chengangcpa 时间：2011-12-05 11:39:27
但登记注册币种发生改变，由谁来确认？

回答人：chenyiwei
如果内外资性质没有发生改变，一般情况下注册资本币种发生改变还是比较少见的。

提问人：enigma79 时间：2012-04-24 09:33:13
如果是外资股权并购，注册币种发生变化了呢

回答人：chenyiwei
注册资本币种的改变一般发生在企业的内外资性质发生变化时，这种情况一般需要验资。

提问人：zengfengxia 时间：2012-04-27 20:45:26
验资做的不多，请教陈版，有没有外资转内资，币种没变化的情况，若有的话，需不需要验资？

回答人：chenyiwei
这种问题没有全国统一的做法，在很大程度上取决于当地主管工商登记机关的要求和规定。